ACORDAO-COMPLETO-2353911

ACÓRDÃO 3746/2019 ATA 15/2019 - PRIMEIRA CÂMARA

VISTOS, relatados e discutidos estes autos representação formulada pela empresa Intelit Service Ltda. reportando indícios de irregularidade na concorrência pública 2/2018, realizada pela Universidade Federal do Vale do São Francisco.
ACORDAM os Ministros do Tribunal de Contas da União, reunidos em Sessão da Primeira Câmara, ante as razões expostas pelo Relator, em:
9.1. conhecer da representação, nos termos do arts. 235 e 237, caput, e VII, do RI/TCU c/c o art. 113 da Lei 8.666/1993, do RI/TCU, para, no mérito, considerá-la improcedente; 
9.2. dar ciência à Universidade Federal do Vale do São Francisco de que a contratação de bens e serviços comuns deve ser feita na modalidade pregão na forma eletrônica, salvo se houver comprovada e justificada inviabilidade (Acórdão 2174/2012-TCU-Plenário, 505/2018-TCU-Plenário e 11197/2011-TCU-2ª Câmara) ;
9.3. encerrar o processo e arquivar os autos.

Representação reportando indícios de irregularidade em concorrência pública, que tinha como objeto a contratação de empresa para a prestação de serviços técnicos especializados, continuados com dedicação exclusiva de mão de obra e pessoal devidamente habilitado para o programa de conservação e fauna e flora  PCFF(PBA 23), programa de recuperação de áreas degradadas  PRAD (PBA 09), e ramal do agreste, programa de prevenção à desertificação (PBA 24) e para o programa ambiental de gestão sustentável e títulos e domínios das famílias reassentadas (PBAS 7 e 8) do projeto de integração do Rio São Francisco com bacias hidrográficas no nordeste setentrional  PISF.

Primeira Câmara

Fundação Universidade Federal do Vale do São Francisco.

3. Representante: Intelit Service Ltda. (24.054.324/0001-70).

13.1. Ministros presentes: Walton Alencar Rodrigues (Presidente), Benjamin Zymler, Bruno Dantas e Vital do Rêgo.
13.2. Ministro-Substituto presente: Weder de Oliveira (Relator).

WEDER DE OLIVEIRA

Examino representação formulada pela empresa Intelit Service Ltda. reportando indícios de irregularidade na concorrência pública 2/2018, realizada pela Universidade Federal do Vale do São Francisco (Univasf) .
 O certame tinha como objeto a contratação de empresa para a prestação de serviços técnicos especializados, continuados com dedicação exclusiva de mão de obra e pessoal devidamente habilitado para o programa de conservação e fauna e flora – PCFF (PBA 23) , programa de recuperação de áreas degradadas – PRAD (PBA 09) , e ramal do agreste, programa de prevenção à desertificação (PBA 24) e para o programa ambiental de gestão sustentável e títulos e domínios das famílias reassentadas (PBAS 7 e 8) do projeto de integração do Rio São Francisco com bacias hidrográficas no nordeste setentrional – PISF, nas dependências da universidade.
A representante alega que a empresa RM Terceirização, vencedora da concorrência:
não teria comprovado a qualificação e quantidade dos profissionais para os cargos de ‘gerente de processos’ e ‘pesquisador em ciências da terra e meio ambiente’, previstos no item 7.3.5.4.1. do edital;
teria descumprido o item 7.3.8.9 do edital, que versa sobre a relação de compromissos assumidos a fim de demonstrar que um doze avos dos contratos firmados com a Administração Pública e/ou com a iniciativa privada vigentes na data de apresentação da proposta não seria superior ao patrimônio líquido do licitante;
utilizaria regime tributário diferenciado indevido, lucro presumido, ao invés de lucro real, e que teria utilizado o regime não cumulativo do PIS e da Cofins quando dveria ser o regime cumulativo;
apresentou apenas uma Declaração de Débitos e Créditos Tributários Federais (DCTF) quando deveria ter apresentado a DCTF completa relativa aos últimos doze meses, nos termos da Lei 12.814/2013;
Acrescenta, ainda, que outra licitante, a empresa Hollus, teria solicitado a realização de ajustes permitidos em lei, mas que, de fato, a empresa teria feito alterações em toda a planilha, tendo modificado, inclusive, as bases salariais, o que seria vedado.
Em vista disso requer (peça 1) :
o conhecimento e o processamento urgente da presente Representação, face ao atendimento de seus requisitos de admissibilidade; 
o deferimento da medida cautelar requerida, para que seja determinado a Universidade Federal do Vale do São Francisco - UNIVASF que se abstenha de contratar as empresas RM Terceirização e Hollus, ou caso já tenha sido assinado o contrato, seja suspensa sua execução, até que esse E. Tribunal possa averiguar os fatos aqui narrados; 
que seja determinada a Universidade Federal do Vale do São Francisco - UNIVASF a disponibilização integral do Processo licitatório Concorrência Pública 02/2018 para a referida contratação; 
que, ao fim, seja julgada procedente a presente Representação e determinado a Universidade Federal do Vale do São Francisco - UNIVASF a determinação da anulação dos atos que habilitaram as empresas RM Terceirização e Hollus por se encontrarem eivados de vícios de ilegalidade. 
que, caso, tendo sido observado qualquer indicio de algum dos crimes elencados nos arts. 89 e seguintes, da lei 8.666/1993, sejam remetidos os autos, com recomendações, ao i. MP-TCU, com cópia ao i. MPF; 
que, na hipótese de ser apurado alguma irregularidade quanto ao julgamento da Comissão Especial Licitação e da Autoridade Superior - Reitoria, seja verificado as responsabilidades dos envolvidos. 
por fim, que seja desde já deferido prazo regulamentar para conclusão da representação da causídica que ora subscreve, e que seja deferido o ingresso da empresa Intelit Service e seus representantes na qualidade de interessadas conforme preceitua o artigo 146 do regimento interno desta Corte de Contas da União;”
A Secretaria de Controle Externo de Aquisições Logísticas (Selog) considerou que as irregularidades suscitadas pela representante seriam improcedentes, nos seguintes termos (peça 29) :
“9.	Conforme apontado no exame de admissibilidade, não cabe conhecer da representação em razão dos argumentos trazidos aos autos pela representante, por não estar configurado interesse público. Ainda assim, em que pese tal situação, cabe tecer os seguintes comentários acerca dos apontamentos da Intelit.
10.	No que concerne ao primeiro ponto da representação, acerca da comprovação de qualificação para dois cargos específicos, o próprio edital, no item 7.3.5.4.1 traz as seguintes observações:
OBS¹: Será realizada a verificação da Capacidade Técnica Operacional da Licitante, fazendo um comparativo entre as atividades desenvolvidas pelo profissional da Licitante na época de prestação dos serviços e as atividades a serem contratadas por meio desta Licitação, sendo verificada tão somente se as atividades prestadas pelos profissionais da Licitante, são equivalentes ou semelhantes aquelas descritas no item 6.2 e seguintes do Termo de Referência. 
OBS²: PORTANTO, NÃO, é necessário que o Atestado, Declaração ou Contrato que comprove a prestação dos serviços, tenha o nome da função EXATAMENTE igual ao objeto desta Licitação.
11.	A análise da CEL, em seu parecer encaminhado à autoridade superior (peça 17, p. 12-18) , tratou adequadamente desse ponto, mencionando, acertadamente, sobre a questão da similaridade que deve ser observada, conforme previsto no art. 30, inc. II, da Lei 8.666.1993, bem como apresentando jurisprudência desta Corte (Acórdão 1742/2016-TCU-Plenário, relator Ministro Bruno Dantas, e enunciado da Súmula 263) , apontando a improcedência dos argumentos da Intelit.
12.	Quanto ao segundo ponto, relativo à relação de compromissos assumidos (item 7.3.8.9 do edital) , a CEL apontou (peça 17, p. 18-21) , em suma, que a Intelit havia somado os valores dos aditivos aos valores originais dos contratos, de modo a aumentar os valores contratados da RM, razão pela qual se entende que esse ponto da representação também é improcedente.
13.	Com relação ao terceiro ponto, sobre regime de tributação, consta na análise da CEL (peça 17, p. 21-23) que a RM entregou balanço patrimonial de 2017, que era devido na data da apresentação da proposta, uma vez o prazo para apresentação do balanço de 2018 seria até abril de 2019, razão pela qual não procede o argumento de que teria utilizado o balanço de 2017, quando utilizada o lucro presumido, para ludibriar a Administração. O próprio contador aponta que diligências confirmaram que a RM utiliza no momento a tributação com base no lucro real (peça 16) , transcrito para a análise da CEL (peça 17) . Desse modo, improcede esse ponto.
14.	No tocante ao argumento sobre o salário de uma categoria específica ser inferior ao estabelecido no termo de referência, a CEL (peça 17, p. 24-25) aponta que somente uma funcionária teve baixa na carteira de trabalho (CTPS) , o que atenderia ao subitem 1 do item 10.1.4 do edital (“profissionais que tenham atuado na mesma função e atendam aos requisitos de qualificação constantes nos item 6 e seus subitens”) , o que é o caso da Sra. Illeanna Clara Medeiros Lacerda, apontado pela Intelit, sendo improcedente esse ponto.
15.	Com relação à apresentação das DCTF, destaca-se que a Lei 12.814/2013 é uma norma de cunho tributário, sendo que o seu art. 7º alterou o caput do art. 13 e o inciso I do art. 14 da Lei 9.718/1998, os quais tratam do regime de apuração de lucro presumido. A referida lei não traz obrigação específica para a Administração, em seus certames licitatórios, no sentido de solicitar ou deixar de solicitar documentos. De todo modo, consta na análise da CEL (peça 17, p. 26-27) , relativamente ao já citado parecer do contador (peça 16) , que foram realizadas as diligências necessárias, restando, ao final, confirmada a modalidade de apuração de lucro ao qual a RM está sujeita, como já tratado no item 13 acima.
16.	Por fim, quanto à questão relativa às planilhas da licitante Hollus, vencedora do lote 2 do certame, a análise da CEL (peça 17, p. 27-32) se valeu do parecer de servidora integrante da apoio (peça 15) . Destaca-se que a CEL observou o item 8.1.4.4 do edital (“erros no preenchimento da planilha não constituem motivo para a desclassificação da proposta”) , questão igualmente pacificada na jurisprudência dessa Corte. Destaca que o edital e o termo de referência não trazem exigência de apresentação de memória de cálculo, e que os equipamentos de proteção individual, discriminados no Anexo XV do termo de referência, deverão ser disponibilizados, bem como que os ajustes solicitados pela Administração e realizados pela Hollus foram considerados suficientes para a comprovação da exequibilidade da proposta apresentada. Dessa feita, igualmente improcedente essa questão trazida pela Intelit.”
Ressaltou, contudo, aspecto não abordado pelo representante, que o Tribunal tem considerado irregular a utilização de modalidade diversa do pregão para os casos em que os serviços possam ser definidos nos termos da Lei 10.520/2002. Nesse sentido, citou que, no Acórdão 713/2019-TCU-Plenário (relator ministro Bruno Dantas) , este Tribunal determinou à Agência Nacional de Transportes Terrestres que anulasse concorrência pública com o objetivo de contratação de “serviços técnicos especializados” de engenharia consultiva (peça 29) .
Acerca desse assunto, a Selog considerou  que deveria ser promovida a oitiva da Univasf, com amparo no art. 250, V, do RI/TCU para que justificasse “a não utilização do pregão eletrônico para a contratação dos serviços objeto da Concorrência 2/2018, uma vez que, em análise aos elementos disponíveis, não foram identificados elementos fáticos que sugiram a necessidade de adoção de procedimento licitatório que, em tese, possui menor grau de competitividade do que o pregão, como é o caso da concorrência, contrariando, desse modo, o disposto no art. 1º, § 1º, da Lei 10.520/2002 e a jurisprudência dessa Corte, a exemplo do Acórdão 713/2019-TCU-Plenário (relator ministro Bruno Dantas) .”.
Em vista disso, propôs a unidade instrutiva (peça 29) :
“30.1. conhecer da representação, satisfeitos os requisitos de admissibilidade constantes no art. 113, § 1º, da Lei 8.666/1993, c/c os arts. 235 e 237, VII, do Regimento Interno deste Tribunal, e no art. 103, § 1º, da Resolução - TCU 259/2014;
30.2. indeferir o pedido de concessão de medida cautelar formulado pela Intelit Service Ltda. tendo em vista a inexistência dos elementos necessários para sua adoção;
30.3. realizar a oitiva do Universidade Federal do Vale do São Francisco - Univasf, com amparo no art. 250, V, do Regimento Interno/TCU, para que, no prazo de quinze dias, se pronuncie quanto ao seguinte ponto relativo à Concorrência 2/2018:
	a) não utilização do pregão eletrônico para a contratação dos serviços objeto da Concorrência 2/2018, uma vez que, em análise aos elementos disponíveis, não foram identificados elementos fáticos que sugiram a necessidade de adoção de procedimento licitatório que, em tese, possui menor grau de competitividade do que o pregão, como é o caso da concorrência, contrariando, desse modo, o disposto no art. 1º, § 1º, da Lei 10.520/2002 e a jurisprudência dessa Corte, a exemplo do Acórdão 713/2019-TCU-Plenário (relator ministro Bruno Dantas) ;
30.4. indeferir o pedido formulado por Intelit Service Ltda., de ser considerado como parte interessada, mas lhe autorizando, caso requeira, vista e cópia às peças não sigilosas dos presentes autos após a prolação da deliberação de mérito dos presentes autos;
30.5. comunicar ao representante a decisão que vier a ser prolatada.”
É o relatório.

não há.

Não atuou.

REPRESENTAÇÃO. CONHECIMENTO. IMPROCEDÊNCIA. CIÊNCIA. COMUNICAÇÕES. ARQUIVAMENTO.

REPRESENTAÇÃO (REPR)

Secretaria de Controle Externo de Aquisições Logísticas (Selog).

Tratam os autos de representação formulada pela empresa Intelit Service Ltda. reportando indícios de irregularidade na concorrência pública 2/2018, realizada pela Universidade Federal do Vale do São Francisco (Univasf) .
 O certame tinha como objeto a contratação de empresa para a prestação de serviços técnicos especializados, continuados, com dedicação exclusiva de mão de obra e pessoal devidamente habilitado para o programa de conservação e fauna e flora – PCFF (PBA 23) , programa de recuperação de áreas degradadas – PRAD (PBA 09) , e ramal do agreste, programa de prevenção à desertificação (PBA 24) e para o programa ambiental de gestão sustentável e títulos e domínios das famílias reassentadas (PBAS 7 e 8) do projeto de integração do Rio São Francisco com bacias hidrográficas no nordeste setentrional – PISF, nas dependências da universidade.
A representante alega que a empresa RM Terceirização, vencedora da concorrência:
não teria comprovado a qualificação e quantidade dos profissionais para os cargos de ‘gerente de processos’ e ‘pesquisador em ciências da terra e meio ambiente’, previstos no item 7.3.5.4.1. do edital;
teria descumprido o item 7.3.8.9 do edital, que versa sobre a relação de compromissos assumidos a fim de demonstrar que um doze avos dos contratos firmados com a administração pública e/ou com a iniciativa privada vigentes na data de apresentação da proposta não seria superior ao patrimônio líquido do licitante;
utilizaria regime tributário diferenciado indevido, lucro presumido, ao invés de lucro real, e que teria utilizado o regime não cumulativo do PIS e da Cofins quando deveria ser o regime cumulativo;
apresentou apenas uma declaração de débitos e créditos tributários federais (DCTF) quando deveria ter apresentado a DCTF completa relativa aos últimos doze meses, nos termos da Lei 12.814/2013;
Acrescenta, ainda, que outra licitante, a empresa Hollus, teria solicitado a realização de ajustes permitidos em lei, mas que, de fato, a empresa teria feito alterações em toda a planilha, tendo modificado, inclusive, as bases salariais, o que seria vedado.
Em vista disso requereu (peça 1) :
o conhecimento e o processamento urgente da presente Representação, face ao atendimento de seus requisitos de admissibilidade; 
o deferimento da medida cautelar requerida, para que seja determinado a Universidade Federal do Vale do São Francisco - UNIVASF que se abstenha de contratar as empresas RM Terceirização e Hollus, ou caso já tenha sido assinado o contrato, seja suspensa sua execução, até que esse E. Tribunal possa averiguar os fatos aqui narrados; 
que seja determinada a Universidade Federal do Vale do São Francisco - UNIVASF a disponibilização integral do Processo licitatório Concorrência Pública 02/2018 para a referida contratação; 
que, ao fim, seja julgada procedente a presente Representação e determinado a Universidade Federal do Vale do São Francisco - UNIVASF a determinação da anulação dos atos que habilitaram as empresas RM Terceirização e Hollus por se encontrarem eivados de vícios de ilegalidade. 
que, caso, tendo sido observado qualquer indicio de algum dos crimes elencados nos arts. 89 e seguintes, da lei 8.666/1993, sejam remetidos os autos, com recomendações, ao i. MP-TCU, com cópia ao i. MPF; 
que, na hipótese de ser apurado alguma irregularidade quanto ao julgamento da Comissão Especial Licitação e da Autoridade Superior - Reitoria, seja verificado as responsabilidades dos envolvidos. 
por fim, que seja desde já deferido prazo regulamentar para conclusão da representação da causídica que ora subscreve, e que seja deferido o ingresso da empresa Intelit Service e seus representantes na qualidade de interessadas conforme preceitua o artigo 146 do regimento interno desta Corte de Contas da União;”
A Secretaria de Controle Externo de Aquisições Logísticas (Selog) considerou que as irregularidades suscitadas pela representante seriam improcedentes.
Ressaltou, contudo, irregularidade não suscitada pelo representante: o Tribunal tem considerado irregular a utilização de modalidade diversa do pregão para os casos em que os serviços possam ser definidos nos termos da Lei 10.520/2002. Nesse sentido, citou que, no Acórdão 713/2019-TCU-Plenário (relator ministro Bruno Dantas) , este Tribunal determinou à Agência Nacional de Transportes Terrestres que anulasse concorrência pública com o objetivo de contratação de “serviços técnicos especializados” de engenharia consultiva (peça 29) .
Em vista disso, propôs a unidade instrutiva o conhecimento da representação, o indeferimento da medida cautelar pleiteada e a oitiva da Univasf para que se manifeste acerca da não utilização do pregão eletrônico para a contratação dos serviços objeto da concorrência 2/2018.
II
Acompanho as análises e conclusões da Selog, a seguir transcritas, no sentido de que as irregularidades aventadas pela representante são improcedentes:
“9.	Conforme apontado no exame de admissibilidade, não cabe conhecer da representação em razão dos argumentos trazidos aos autos pela representante, por não estar configurado interesse público. Ainda assim, em que pese tal situação, cabe tecer os seguintes comentários acerca dos apontamentos da Intelit.
10.	No que concerne ao primeiro ponto da representação, acerca da comprovação de qualificação para dois cargos específicos, o próprio edital, no item 7.3.5.4.1 traz as seguintes observações:
OBS¹: Será realizada a verificação da Capacidade Técnica Operacional da Licitante, fazendo um comparativo entre as atividades desenvolvidas pelo profissional da Licitante na época de prestação dos serviços e as atividades a serem contratadas por meio desta Licitação, sendo verificada tão somente se as atividades prestadas pelos profissionais da Licitante, são equivalentes ou semelhantes aquelas descritas no item 6.2 e seguintes do Termo de Referência. 
OBS²: PORTANTO, NÃO, é necessário que o Atestado, Declaração ou Contrato que comprove a prestação dos serviços, tenha o nome da função EXATAMENTE igual ao objeto desta Licitação.
11.	A análise da CEL, em seu parecer encaminhado à autoridade superior (peça 17, p. 12-18) , tratou adequadamente desse ponto, mencionando, acertadamente, sobre a questão da similaridade que deve ser observada, conforme previsto no art. 30, inc. II, da Lei 8.666.1993, bem como apresentando jurisprudência desta Corte (Acórdão 1742/2016-TCU-Plenário, relator Ministro Bruno Dantas, e enunciado da Súmula 263) , apontando a improcedência dos argumentos da Intelit.
12.	Quanto ao segundo ponto, relativo à relação de compromissos assumidos (item 7.3.8.9 do edital) , a CEL apontou (peça 17, p. 18-21) , em suma, que a Intelit havia somado os valores dos aditivos aos valores originais dos contratos, de modo a aumentar os valores contratados da RM, razão pela qual se entende que esse ponto da representação também é improcedente.
13.	Com relação ao terceiro ponto, sobre regime de tributação, consta na análise da CEL (peça 17, p. 21-23) que a RM entregou balanço patrimonial de 2017, que era devido na data da apresentação da proposta, uma vez o prazo para apresentação do balanço de 2018 seria até abril de 2019, razão pela qual não procede o argumento de que teria utilizado o balanço de 2017, quando utilizada o lucro presumido, para ludibriar a Administração. O próprio contador aponta que diligências confirmaram que a RM utiliza no momento a tributação com base no lucro real (peça 16) , transcrito para a análise da CEL (peça 17) . Desse modo, improcede esse ponto.
14.	No tocante ao argumento sobre o salário de uma categoria específica ser inferior ao estabelecido no termo de referência, a CEL (peça 17, p. 24-25) aponta que somente uma funcionária teve baixa na carteira de trabalho (CTPS) , o que atenderia ao subitem 1 do item 10.1.4 do edital (“profissionais que tenham atuado na mesma função e atendam aos requisitos de qualificação constantes nos item 6 e seus subitens”) , o que é o caso da Sra. Illeanna Clara Medeiros Lacerda, apontado pela Intelit, sendo improcedente esse ponto.
15.	Com relação à apresentação das DCTF, destaca-se que a Lei 12.814/2013 é uma norma de cunho tributário, sendo que o seu art. 7º alterou o caput do art. 13 e o inciso I do art. 14 da Lei 9.718/1998, os quais tratam do regime de apuração de lucro presumido. A referida lei não traz obrigação específica para a Administração, em seus certames licitatórios, no sentido de solicitar ou deixar de solicitar documentos. De todo modo, consta na análise da CEL (peça 17, p. 26-27) , relativamente ao já citado parecer do contador (peça 16) , que foram realizadas as diligências necessárias, restando, ao final, confirmada a modalidade de apuração de lucro ao qual a RM está sujeita, como já tratado no item 13 acima.
16.	Por fim, quanto à questão relativa às planilhas da licitante Hollus, vencedora do lote 2 do certame, a análise da CEL (peça 17, p. 27-32) se valeu do parecer de servidora integrante da apoio (peça 15) . Destaca-se que a CEL observou o item 8.1.4.4 do edital (“erros no preenchimento da planilha não constituem motivo para a desclassificação da proposta”) , questão igualmente pacificada na jurisprudência dessa Corte. Destaca que o edital e o termo de referência não trazem exigência de apresentação de memória de cálculo, e que os equipamentos de proteção individual, discriminados no Anexo XV do termo de referência, deverão ser disponibilizados, bem como que os ajustes solicitados pela Administração e realizados pela Hollus foram considerados suficientes para a comprovação da exequibilidade da proposta apresentada. Dessa feita, igualmente improcedente essa questão trazida pela Intelit.”
A unidade instrutiva propõe julgar a representação parcialmente procedente, por questionar a utilização da modalidade concorrência, em detrimento da modalidade pregão. Observa que esta Corte tem considerado irregular a utilização de modalidade diversa do pregão para os casos em que os serviços possam ser definidos nos termos da Lei 10.520/2002. 
A representação deve ser conhecida, por preencher os requisitos de admissibilidade previstos nos arts. 235 e 237, caput, e VII, do RI/TCU para, no mérito, ser considerada improcedente, uma vez que todas as irregularidades aventadas pelo representante não foram confirmadas.
Com relação a utilização da modalidade concorrência e não da modalidade pregão, esta Corte tem, de fato, considerado que o uso do pregão eletrônico na aquisição de bens e serviços comuns é obrigatório e que são necessárias as devidas justificativas, no caso de comprovada inviabilidade. 
Nesse sentido, o Acórdão 505/2018-TCU-Plenário, no qual o relator Ministro Augusto Nardes, concluiu:
“11. A jurisprudência desta Corte é pacífica no sentido de que, para aquisição de bens e serviços comuns, a Administração deve utilizar obrigatoriamente o pregão, preferencialmente em sua forma eletrônica, justificando a inviabilidade daquela forma, caso opte pelo pregão presencial (v.g. Acórdão 2174/2012-TCU-Plenário e 11.197/2011-2ª Câmara) .
12. Dessa forma, proponho determinar e não somente recomendar ao Inca, quando da realização de novo certame, que seja utilizada a modalidade pregão, de preferência de forma eletrônica.”
Deixo, no entanto, de proceder a oitiva proposta pela unidade instrutiva, uma vez que não constam dos autos documentos que permitam concluir que a utilização da concorrência tenha, de alguma forma, acarretado prejuízos à competitividade do certame e/ou levado à contratação irregular e desvantajosa para a universidade, razão pela qual considero que deve ser dada ciência à entidade de que a não realização de pregão eletrônico deve estar devida amparada em razões concretas.
Diante do exposto, manifesto-me pela aprovação do acórdão que submeto à apreciação deste Colegiado.
TCU, Sala das Sessões Ministro Luciano Brandão Alves de Souza, em 14 de maio de 2019.
Weder de Oliveira
Relator